【裁判字號】    98,審訴,2117
【裁判日期】    980630
【裁判案由】    毒品危害防制條例
【裁判全文】
臺灣高雄地方法院刑事判決            98年度審訴字第2117號
公  訴  人  臺灣高雄地方法院檢察署檢察官
被      告  甲○○
                    另案在臺灣屏東監獄執行中
指定辯護人  本院公設辯護人黃秋葉
上列被告因毒品危害防制條例案件，經檢察官提起公訴（98年度
毒偵字第2315號），本院合議庭裁定由受命法官獨任依協商程序
審理，判決如下：
    主  文
甲○○施用第一級毒品，累犯，處有期徒刑捌月。
    事實及理由
一、本件犯罪事實及證據，除證據部分補充「被告甲○○於本院
    審理中之自白」外，餘均引用檢察官起訴書所載，如附件。
二、本件被告業已認罪，並經辯護人協助下與檢察官於審判外達
    成協商之合意，渠等合意內容為：被告願受科刑範圍如主文
    所載。經核被告所為，係犯毒品危害防制條例第10條第1 項
    之施用第一級毒品罪，而被告有起訴書所載之前科紀錄乙情
    ，有臺灣高等法院被告前案紀錄表在卷可稽，其受有期徒刑
    執行完畢，5 年內故意再犯本件最重本刑為有期徒刑以上之
    罪，為累犯，應依刑法第47條第1 項規定加重其刑。此外，
    上開協商合意內容，並無刑事訴訟法第455 條之4 第1 項所
    列不得認罪協商之情形，本件既經檢察官聲請改依協商程序
    而為判決，本院爰不經言詞辯論，於協商合意範圍內為協商
    判決。
三、應適用之法條：刑事訴訟法第455 條之4 第2 項、第455 條
    之8 、第454 條第2 項，毒品危害防制條例第10條第1 項，
    刑法第11條前段、第47條第1 項。
四、本判決除有刑事訴訟法第455 條之4 第1 項第1 款、第2 款
    、第4 款、第6 款、第7 款所定情形之一，或違反同條第2
    項規定者外，不得上訴。
本案經檢察官陳麗琇到庭執行職務。
中    華    民    國    98    年    6     月    30    日
                  刑事第十庭    法  官  陳君杰
以上正本證明與原本無異。
如不服本判決應於收受判決後10日內向本院提出上訴書狀，並應
敘述具體理由。其未敘述上訴理由者，應於上訴期間屆滿後20日
內向本院補提理由書(均須按他造當事人之人數附繕本)「切勿逕
送上級法院」。
中    華    民    國    98    年    6     月    30    日
                                書記官  李承悌
附錄本判決論罪科刑法條全文：
毒品危害防制條例第10條第1項
施用第一級毒品者，處6 月以上5 年以下有期徒刑。
附件：
臺灣高雄地方法院檢察署檢察官起訴書
                                    98年度毒偵字第2315號
    被      告  甲○○  男  35歲（民國○○年○○月○○日生）
                        住高雄縣大寮鄉○○村○○路108之1
                        1號
                        另案在高雄二監執行
                        國民身分證統一編號：Ｚ000000000號
上列被告因違反毒品危害防制條例案件，已經偵查終結，認應該
提起公訴，茲將犯罪事實及證據並所犯法條分敘如下：
            犯罪事實
一、甲○○前於民國81年間，因違反麻醉藥品管理、槍砲彈藥刀
    械管制條例、肅清煙毒條例、藥事法等案件，分別經臺灣高
    等法院高雄分院以81年度上訴字第2587號、本院以81年度訴
    字第4107號，判處有期徒刑5年10月、1年、3年1月、10 月
    、7月確定，定應執行刑11年，而於86年8月19日縮短刑期假
    釋出獄，嗣因撤銷假釋，應執行殘刑有期徒刑5年11月5日，
    並於95年4月2日縮短刑期執行完畢。又於96年間，因施用毒
    品案件，經送觀察、勒戒後，認有繼續施用毒品之傾向，再
    聲請臺灣高雄地方法院裁定令入戒治處所施以強制戒治，嗣
    因強制戒治已滿6月，經高雄戒治所評定戒治處遇成效合格
    ，無繼續強制戒治之必要，於97年2月29日釋放，並經本署
    檢察官以97年度戒毒偵字第122號為不起訴處分確定。詎甲
    ○○不知悔改，復基於施用第一級毒品之犯意，於98年3月2
    日8時許，在高雄縣大寮鄉○○村○○路108之11號住處，以
    捲煙方式，施用第一級毒品海洛因1次；嗣於98年3月2日11
    時許，在上開住處前為警盤查，經其同意採尿送驗結果呈海
    洛因代謝物嗎啡陽性反應，始獲上情。
二、案經高雄縣政府警察局林園分局報告偵辦。
            證據並所犯法條
一、證據清單及待證事實
 ┌──┬───────────┬───────────┐
 │編號│    證  據  資  料    │    待  證  事  項    │
 ├──┼───────────┼───────────┤
 │ 1  │被告甲○○於偵查中之自│上開犯罪事實。        │
 │    │白。                  │                      │
 ├──┼───────────┼───────────┤
 │ 2  │高雄縣政府警察局林園分│被告為警查獲當日所採集│
 │    │局大寮所偵辦毒尿液採證│之尿液經檢驗結果，確呈│
 │    │檢驗對照表（代號林偵44│嗎啡陽性反應之事實。  │
 │    │號）、臺灣檢驗科技股份│                      │
 │    │有限公司於98年3月13日 │                      │
 │    │所出具濫用藥物尿液檢驗│                      │
 │    │報告各1張。           │                      │
 ├──┼───────────┼───────────┤
 │ 3  │本署刑案資料查註紀錄表│被告曾因施用毒品案件經│
 │    │、全國施用毒品案件紀錄│送強制戒治期滿執行完畢│
 │    │表、法務部全國檢察官線│釋放後5年內，再犯本件 │
 │    │上查詢刑案人犯在監所最│施用毒品犯行及構成累犯│
 │    │新資料報表各1份。     │之事實。              │
 └──┴───────────┴───────────┘
二、核被告甲○○所為，係犯毒品危害防制條例第10條第1項之
    施用第一級毒品罪嫌。其為施用而持有海洛因之低度行為，
    應為施用之高度行為所吸收，不另論罪。又其有如犯罪事實
    欄所述刑罰之執行，此有本署刑案資料查註紀錄表附卷可稽
    ，其於有期徒刑執行完畢後，5年以內故意再犯本件有期徒
    刑以上之罪，為累犯，請依刑法第47條第1項之規定加重其
    刑。
三、依毒品危害防制條例第23條第2項、刑事訴訟法第251條第1
    項提起公訴。
            此  致
臺灣高雄地方法院
中    華    民    國    98    年    4     月    30    日
                              檢  察  官  乙  ○  ○
上正本證明與原本無異
中    華    民    國    98    年    5     月    7     日
                              書  記  官  邱  寶  範
所犯法條：
毒品危害防制條例第10條
施用第一級毒品者，處 6 月以上 5 年以下有期徒刑。
施用第二級毒品者，處 3 年以下有期徒刑。


司法院資訊處製作；財團法人民間司法改革基金會備份。
